臺灣南投地方法院民事裁定
111年度聲再字第7號
再審聲請人  新興造林股份有限公司

法定代理人  謝其燈  

再審相對人  行政院農業委員會林務局南投林區管理處

法定代理人  李政賢  
上列當事人間確認續約關係存在等事件，再審聲請人對於民國11
1年6月22日本院111年度聲再字第3號確定裁定聲請再審，本院裁
定如下：
    主  文
再審聲請駁回。
再審聲請費用由再審聲請人負擔。
    理  由
一、按對確定裁定聲請再審，應於30日之不變期間內提起；前項
    期間，自裁定確定時起算，裁定於送達前確定者，自送達時
    起算，民事訴訟法第507條準用第500條第1項、第2項前段定
    有明文。經查：再審聲請人對於本院111年度聲再字第3號確
    定裁定（下稱系爭確定裁定）聲請再審，系爭確定裁定於民
    國111年6月22日裁定，6月28日交付送達，有本院辦案進行
    簿附卷可參，加計6日在途期間，再審聲請人嗣於111年7月2
    7日具狀聲請再審，有民事聲請再審狀上之收文收狀戳章可
    佐，核無違前述不變期間之規定。
二、再審聲請人主張略以：系爭確定裁定有民事訴訟法第496條
    第1項第1款適用法規顯有錯誤、第4款依法律應迴避之法官
    參與裁判等再審事由，爰依前開規定聲請再審，並聲明：系
    爭確定裁定撤銷。
三、按再審之訴，專屬為判決之原法院管轄。有下列各款情形之
    一者，得以再審之訴對於確定終局判決聲明不服；但當事人
    已依上訴主張其事由或知其事由而不為主張者，不在此限：
    ㈠適用法規顯有錯誤者、㈡依法律或裁判應迴避之法官參與裁
    判者，民事訴訟法第499條1項、第496條第1項第1款、第4款
    定有明文。又裁定已經確定，而有第496條第1項或第497條
    之情形者，得準用本編之規定，聲請再審，民事訴訟法第50
    7條亦有明文。
四、經查：
　㈠再審聲請人就本院110年度聲再字第2號裁定聲請再審，經本
    院以110年度補字第162號裁定命繳納裁判費（下稱系爭補費
    裁定），再審聲請人遂就系爭補費裁定聲請再審，經本院以
    110年度聲再字第12號裁定（下稱原再審確定裁定）駁回該
    聲請，再審聲請人遂就原再審確定裁定聲請再審，經本院以
    111年度聲再字第3號事件受理，經系爭確定裁定駁回再審聲
    請，先予敘明。　　
　㈡再審聲請人主張系爭確定裁定有民事訴訟法第496條第1項第1
    款「適用法規顯有錯誤」之情，係以系爭確定裁定認再審聲
    請人不得抗告，且違反民事訴訟法第36條之規定。然系爭確
    定裁定係以再審無理由而依民事訴訟法第507條、第502條第
    2項規定裁定駁回其再審之訴，並非以民事訴訟法第35條第1
    、2項規定裁定駁回再審聲請人之訴，此有系爭確定裁定附
    卷可參，自無同法第36條得為抗告之適用。從而，再審聲請
    人以系爭確定裁定適用法規顯有錯誤為由聲請再審，顯無理
    由。
　㈢次按法官曾參與該訴訟事件之「前審裁判」或仲裁者，應自
    行迴避，不得執行職務，民事訴訟法第32條第7款定有明文
    。法官有前條所定之情形而不自行迴避，或「有前條所定以
    外之情形，足認其執行職務有偏頗之虞者」，當事人得聲請
    法官迴避；聲請法官迴避，應舉其原因，向法官所屬法院為
    之，民事訴訟法第32條第7款、第33條第1項、第34條第1項
    定有明文。民事訴訟法第32條第7款所謂「法官參與前審裁
    判」，係指法官就同一事件，已參與下級審之裁判者，嗣後
    不得再參與上級審之裁判而言；對於確定終局判決提起再審
    之訴者，其參與該確定終局判決之法官，雖應自行迴避，惟
    其迴避以1次為限（司法院大法官釋字第256號解釋意旨參照
    ）。故於提起再審之訴之情形，僅參與前次確定終局判決之
    法官，應自行迴避，且以1次為限。再審聲請人主張系爭確
    定裁定有民事訴訟法第496條第1項第3款「依法律應迴避之
    法官參與裁判」之情，惟原再審確定裁定係由本院民事第一
    庭張毓珊、蔡志明、葛耀陽等3位法官參與作成，系爭確定
    裁定係由本院民事第二庭徐奇川、鄭順福、葉峻石等3位法
    官參與作成，並無應迴避之法官參與裁判之情形；再審聲請
    人復未提出能即時調查之證據，加以釋明有民事訴訟法第33
    條第2款所定足認法官執行職務有偏頗之虞之事實存在。從
    而，再審聲請人以系爭確定裁定有依法律應迴避之法官參與
    裁判為由聲請再審，顯無理由。
五、綜上所述，再審聲請人提出前開情事，主張系爭確定裁定有
    民事訴訟法第496條第1項第1款、第4款規定之再審事由，為
    無理由，應予駁回。
六、據上論結，本件再審聲請，為無理由，依民事訴訟法第507
    條、第502條第2項、第95條、第78條，裁定如主文。
中　　華　　民　　國　　111 　年　　11　　月　　3 　　日
                    民事第一庭審判長法  官 張毓珊
                                    法  官 葛耀陽
                                    法  官 蔡志明
以上正本係照原本作成。
本裁定不得抗告。
中　　華　　民　　國　　111 　年　　11　　月　　4 　　日
                                書記官　張雅筑